【裁判字號】    92,易,971
【裁判日期】    920530
【裁判案由】    竊盜
【裁判全文】
臺灣高雄地方法院刑事判決                          九十二年度易字第九七一號
    公  訴  人  臺灣高雄地方法院檢察署檢察官
    被      告  甲○○
    被      告  乙○○
右列被告等因竊盜案件，經檢察官提起公訴（九十二年度偵字第四四三一號），本院
判決如左：
    主  文
甲○○共同竊盜，累犯，處有期徒刑壹年陸月。
被告乙○○免訴。
    事  實
一、甲○○曾於民國九十年間，因犯竊盜罪，經本院判處有期徒刑四月確定，並於九
    十二年二月二十日易科罰金執行完畢，猶不知悔改，復基於意圖為自己不法之所
    有，於九十二年二月二十一日下午六時許，以日薪新臺幣（下同）八百元之代價
    僱用有犯意聯絡之乙○○，要求乙○○先至高雄縣鳳山市○○路三六八號已歇業
    無人居住之加州炸雞店，先徒手將該店三樓處之收銀機三十二台搬運至一樓，甲○○則於當日下午八時許，駕駛車牌號碼ＨＡ－一七二二號自用小貨車抵至該處
    ，與乙○○共同徒手將所竊得之收銀機三十二台搬運至上開自用小貨車上時，為
    警當場查獲。
二、案經高雄縣政府警察局鳳山分局報請臺灣高雄地方法院檢察署檢察官偵查起訴。
    理  由
壹、有罪部分：
一、訊據被告甲○○矢口否認有何竊盜之犯行，辯稱：伊係在伊開設之資源回收場處
    受吳曉琪、蔡先生委託至加州炸雞店載運廢鐵，當日下午三時許，吳曉琪、蔡先
    生有先帶伊至加州炸雞店三樓看該批廢鐵，伊稱白天沒空載，要至晚上始有時間
    載運，故伊於當日下午八時許至該處載運即為警查獲云云。經查：右揭犯罪事實
    ，業據被害人之代理人即喬吉國際興業股份有限公司（即加州炸雞店）之職員丁○○迭於警訊及偵審中指述綦詳，並有領結一紙附卷可稽。被告甲○○雖提出吳
    曉琪之身分證統一編號（Ｚ000000000）、住址（高雄縣中庄村工商路
    一五０號）及車牌號碼（ＯＨＩ－二五六）以為佐證，然依被告甲○○所提供之
    上開住址僅載明高雄縣，並未具體載明究係何鄉鎮，本院實無從查證，而本院依
    職權以電腦查詢吳曉琪之個人戶政資料，經電腦以身分證統一編號檢查碼有誤而
    未能查得吳曉琪之年籍資料，又本院依職權以電腦查詢車牌號碼ＯＨＩ－二五六
    號之車籍資料，經回覆以該車牌號碼之車主姓名為丙○○，此有車號查詢重型機
    車車籍一紙在卷可查，經本院傳喚證人蔡啟林到院結證稱：車牌號碼ＯＨＩ－二
    五六號重型機車並非伊所有，伊未曾遺失過身分證，且亦不認識甲○○及吳曉琪
    等語（見本院九十二年五月十五日訊問筆錄），是真否有被告甲○○所稱之「吳
    曉琪」其人，洵屬可疑。吳曉琪或蔡先生前來委託被告甲○○載運時，並未出示
    其等與加州炸雞店有何關連之相關證明文件，被告甲○○亦未向其等索取察看，
    又於其等留下身分證統一編號、車牌號碼、住址時，亦未立即查詢其真實性，且
    其等並未與被告甲○○相約取款之時間等情，為被告甲○○所自承在卷（見本院
    九十二年五月二十七日審判筆錄），衡之常理，被告甲○○既係從事資源回收為
    業，為擔保買受物品來源之正當性，理應對於前來兜售物品之人，向其索與加州
    炸雞店相關人員之證明文件，以免觸犯刑典，且加州炸雞店係南部著名之連鎖餐
    飲店，被告甲○○受託載運該店營業用之收銀機，更應負有較高之查明義務，豈
    可諉稱不知，況被告甲○○之教育程度為大學，此有警訊筆錄一份在卷可查，收
    銀機係價值非微之物，而加州炸雞店歇業未久，該營業物品應尚屬堪用之物，非
    老舊物品，豈可視為廢鐵。再者，向資源回收場兜售回收物品者，為確保兜售物
    品依所秤重量計算兜售金額正確，多會直接於秤重時在一旁等候，且於秤重後直
    接取款離去，是被告甲○○辯稱吳曉琪與蔡先生並未與伊相約取款時間云云，實
    與常情有悖。綜上所述，被告甲○○既未能提供吳曉琪或蔡先生正確之年籍資料
    供本院查證，其上開辯詞亦顯與吾人經驗法則及論理法則不符，是被告甲○○所
    辯，顯係事後卸責之詞，不足採信。本件事證明確，被告甲○○竊盜之犯行，洵
    堪認定。
二、核被告甲○○所為，係犯刑法第三百二十條第一項之普通竊盜罪。被告甲○○與
    乙○○有犯意聯絡及行為分擔，為共同正犯。查被告曾於九十年間，因犯竊盜罪
    ，經本院判處有期徒刑四月確定，並於九十二年二月二十日易科罰金執行完畢，
    其於五年以內再犯本件有期徒刑以上之罪，為累犯，依刑法第四十七條規定加重
    其刑。爰審酌被告甲○○已有一次竊盜前科，再次犯本件竊盜之相同犯行，顯見
    其並無悔意，且竊取之收銀機三十二台，價值非貲，犯罪之手段，犯後猶飾詞狡
    辯犯行等一切情狀，量處如主文所示之刑。
三、公訴意旨另略以：被告甲○○、乙○○共同意圖為自己不法之所有，於九十二年
    二月二十一日下午八時，由甲○○駕駛ＨＡ─一七二二號小貨車前往高雄縣鳳山
    市○○路三六八號已歇業之「加州炸雞店」，二人進入該店三樓竊取鋁製長方型
    容器七個、鐵腳椅八支、蕃茄機乙台、四方型容器乙個、不鏽鋼盤二個、不鏽鋼
    玉米濃湯蓋乙個、不鏽鋼濾網乙組等物品，得手後，搬運ＨＡ─一七二二號貨車
    上，被巡警捕獲，扣得上開贓物。按犯罪事實應依證據認定之，無證據不得推定
    其犯罪事實；又不能證明被告犯罪，應諭知無罪之判決，刑事訴訟法第一百五十
    四條、第三百零一條第一項定有明文。又認定不利於被告之事實，須依積極證據
    ，苟積極證據不足為不利於被告事實之認定，即應為有利於被告之認定，更不必
    有何有利之證據，最高法院著有三十年上字第八一六號判例可參。經查，上開物
    品係被告甲○○為警查獲後，經警帶同被害人之代理人丁○○至被告甲○○之資
    源回收場所起獲，被害人之代理人丁○○雖指稱上開物品亦係其公司所有，然為
    被告甲○○所否認，而被害人之代理人丁○○對於上開物品亦未能證明確係其公
    司所有，是被告甲○○此部分竊盜之犯行，應屬不能證明，惟公訴人認與前開有
    罪部分有實質上一罪之關係，爰不另為無罪之諭知。
貳、免訴部分：
一、公訴意旨略以：引用本件犯罪事實被告乙○○之部分。
二、按案件曾經判決確定者，應為免訴之判決，此項原則關於實質上一罪或裁判上一
    罪，均有其適用。連續犯係裁判上一罪，其一部分犯罪事實曾經判決確定者，其
    效力當然及於全部，故檢察官復將其他部分重行起訴，亦應諭知免訴之判決（最
    高法院四十九年台非字第二Ｏ號判例參照）。
三、查本件被告乙○○前曾於九十一年九月二十五日下午三時三十分許，侵入他人住
    宅入內竊得電線四捲之犯行，經本院於九十二年二月二十七日以九十二年度易緝
    字第四四號判處有期徒刑四月，於九十二年四月三日確定（見本院九十二年度易
    緝字第四四號案卷）。該案與本件檢察官起訴的犯罪事實，時間緊接，犯罪手法
    相同，顯係基於概括犯意，而犯同一之罪名，自屬連續犯，為裁判上一罪，依審
    判不可分原則，該案確定判決之效力，應及於全部犯罪事實，揆諸前揭說明，爰
    不經言詞辯論，就被告乙○○部分逕為諭知免訴之判決。
據上論斷，應依刑事訴訟法第二百九十九條第一項前段、第三百零二條第一款，刑法
第二十八條、第三百二十條第一項、第四十七條，罰金罰鍰提高標準條例第一條前段
，判決如主文。
本案經檢察官張啟祥到庭執行職務。
中    華    民    國      九十二      年      五      月      三十      日
                                  臺灣高雄地方法院刑事庭
                                      法  官  何悅芳
右正本證明與原本無異。
如不服本判決，應於判決送達後十日內，向本院提出上訴狀。
                                      書記官  顏宗貝
中    華    民    國      九十二      年      五      月      三十      日
附錄本案論罪科刑法條：
刑法第三百二十條第一項：
意圖為自己或第三人不法之所有，而竊取他人之動產者，為竊盜罪，處五年以下有期
徒刑、拘役或五百元以下罰金。


司法院資訊處製作；財團法人民間司法改革基金會備份。
